臺灣屏東地方法院刑事判決　　　　　　　99年度訴字第1111號
公　訴　人　臺灣屏東地方法院檢察署檢察官
被　　　告　吳枝明
上列被告因違反毒品危害防制條例案件，經檢察官提起公訴（99
年度毒偵字第1937號），本院判決如下：
    主  文
吳枝明施用第一級毒品，累犯，處有期徒刑拾月。又施用第二級
毒品，累犯，處有期徒刑陸月。應執行有期徒刑壹年貳月。
    事  實
一、吳枝明前因竊盜案件，經本院以民國96年度易字第571 號判
    處有期徒刑10月確定；復因施用毒品案件，經本院以96年度
    易字第825 號判處有期徒刑8 月確定。嗣上開二案復經本院
    以96年度聲字第1073號裁定應執行有期徒刑1 年4 月確定，
    經入監執行後，於97年10月31日縮刑期滿執行完畢。
二、吳枝明前另因施用毒品案件，經本院裁定送觀察、勒戒後，
    因認無繼續施用毒品之傾向，而於87年11月9 日觀察、勒戒
    執行完畢釋放出所，並經臺灣屏東地方法院檢察署檢察官於
    同年月22日以87年度偵字第7042號不起訴處分確定。吳枝明
    復因施用毒品案件，經本院裁定送觀察、勒戒後，因認有繼
    續施用毒品之傾向，再經本院裁定令入戒治處所施以強制戒
    治，而於88年4 月22日入所戒治，嗣於88年9 月15日停止戒
    治出所（之後轉入監執行他案及本案所處有期徒刑，至89年
    10月26日縮短刑期假釋出監），於89年4 月4 日強制戒治期
    滿執行完畢，其此次所犯施用毒品案件，並經本院以88年度
    易字第558 號判處有期徒刑1 年確定。吳枝明於上開強制戒
    治執行完畢釋放後之5 年內，又因施用毒品案件，再經本院
    裁定令入戒治處所施以強制戒治（惟因毒品危害防制條例修
    正施行，提前於93年1 月9 日釋放，此次戒治並未執行完畢
    ，之後轉入監執行本案所處有期徒刑，至93年5 月25日縮刑
    期滿執行完畢），另經本院以91年度易字第13 71 號判處有
    期徒刑7 月確定。吳枝明再因施用毒品案件，經本院以94年
    度簡字第1147號判處有期徒刑6 月確定。吳枝明另因施用毒
    品案件，再經本院判處如犯罪事實欄一所示之罪刑。詎其猶
    不知悔改，竟又基於施用第一級毒品海洛因之犯意，於99年
    7 月1 日21時30分許為警採集尿液時起回溯96小時內之某時
    （扣除警力強制拘束期間），在不詳地點，以不詳之施用方
    法，施用海洛因1 次；復另基於施用第二級毒品甲基安非他
    命之犯意，於99年6 月30日20時許，在其位於屏東縣枋寮鄉
    ○○村○○路三段115 巷70號住處內（起訴書誤載為屏東縣
    新園鄉○○村○○路87號），以將甲基安非他命置入玻璃球
    內燒烤，再吸食其煙霧之方式，施用甲基安非他命1 次。嗣
    於99年7 月1 日19時許，因其另涉犯竊盜案件，為警在屏東
    縣南州鄉○○村○○路台糖養豬場查獲，吳枝明在偵查犯罪
    之警察機關尚未發覺其施用第二級毒品犯罪前，於接受警詢
    時，主動供出其施用第二級毒品犯罪，並接受法院裁判，復
    另同意警方採尿送驗，因其尿液檢出嗎啡及甲基安非他命陽
    性反應，而查悉上情。
三、案經屏東縣警察局東港分局移送臺灣屏東地方法院檢察署檢
    察官偵查起訴。
    理  由
一、本判決所引用之證據資料（詳後引證據），其中傳聞證據部
    分，縱無刑事訴訟法第159 條之1 至第159 條之4 或其他規
    定之傳聞證據例外情形，亦因被告同意可供證據使用，依刑
    事訴訟法第159 條之5 第1 項之規定，本院審酌該證據作成
    之情況，認為適當，應得為證據。
二、訊據被告吳枝明固不否認有施用第二級毒品甲基安非他命之
    事實，惟矢口否認有被訴施用第一級毒品海洛因之犯行，辯
    稱：伊沒有施用海洛因，有可能是與第二級毒品一起混在伊
    向朋友借的玻璃球裏面，被伊施用到云云。經查：
  (一)被告於上揭時、地，施用第二級毒品甲基安非他命之事實，
    業據其坦承不諱（見本院卷第67頁）；而被告所採集之尿液
    檢體，經送台灣檢驗科技股份有限公司以酵素免疫法及氣相
    層析質譜法檢驗結果，呈現甲基安非他命陽性反應，此有台
    灣檢驗科技股份有限公司99年7 月19日編號KH/2010/000000
    00號濫用藥物檢驗報告暨屏東縣警察局東港分局偵辦毒品條
    例案尿液受檢人真實姓名對照表（代號：東警分字第990604
    4 號）各1 份（見警卷第9 、11頁）附卷可稽，是被告施用
    第二級毒品之犯行，堪以認定。
  (二)被告雖以前揭情詞置辯，否認其有施用第一級毒品海洛因云
    云。惟查，被告所採集之尿液檢體，經送台灣檢驗科技股份
    有限公司檢驗結果，亦呈嗎啡命陽性反應，有前揭濫用藥物
    檢驗報告在卷可參；而被告尿液中所含之嗎啡濃度高達669n
    g/ml，係衛生署公告閾值即300ng/ml之2 倍以上，業據前揭
    濫用藥物檢驗報告記載甚明，則倘若被告未刻意吸食，衡情
    在其不知情之情況下，其尿液之檢驗結果自難有此超出標準
    閾值2 倍以上之情狀產生，故被告此部分所辯，已難認為可
    採；況且，被告並無法提出所稱友人之姓名及聯絡資料供本
    院調查佐實，業據其於本院審理時陳明在卷（見本院卷第67
    頁），自難認其空言所辯為真。從而，被告施用第一級毒品
    之犯行，亦堪認定。
  (三)綜上，本件事證明確，被告分別施用第一級毒品海洛因、第
    二級毒品甲基安非他命各1 次之犯行，洵堪認定。
三、被告前因施用毒品案件，有如前揭犯罪事實欄所載經送觀察
    勒戒、強制戒治及戒治執行完畢後釋放之紀錄，且有如前揭
    犯罪事實欄所載之論罪科刑之紀錄，此有臺灣高等法院被告
    前案紀錄表1 份在卷可按，是被告於涉本案之前，業曾因初
    犯施用毒品案件，經送前揭強制戒治，且於前揭強制戒治執
    行完畢釋放後之5 年內，再犯前揭施用毒品之罪甚明。
四、核被告所為，係犯毒品危害防制條例第10條第1 項之施用第
    一級毒品罪、同條例第10條第2 項之施用第二級毒品罪。被
    告持有第一、二級毒品後進而施用，其持有之低度行為均應
    為施用之高度行為所吸收，故均不另論其持有毒品罪。被告
    所犯上開施用第一級毒品及施用第二級毒品之2 罪間，犯意
    各別，行為互殊，應予分論併罰。被告前有如前揭犯罪事實
    欄所載論罪科刑及執行完畢之紀錄，此有臺灣高等法院被告
    前案紀錄表1 份在卷可佐，是被告於有期徒刑執行完畢後，
    5 年內故意再犯本件有期徒刑以上之2 罪，均為累犯，均應
    依法加重其刑。又被告於99年7 月1 日19時許，在屏東縣南
    州鄉○○村○○路台糖養豬場查獲後，於接受警詢時，自行
    供出其施用第二級毒品嗎啡之事實，此有查獲施用毒品案件
    報告表（見警卷第12頁）在卷可佐，是被告對於未經發覺之
    施用第二級毒品犯罪，自首而接受裁判，合於刑法第62條前
    段自首之規定，爰減輕其刑，並依法先加後減之。又被告所
    犯上開施用第一、二級毒品之2 罪間，係屬於數罪關係，已
    如前述，被告就施用第二級毒品部分自首之效力，並不當然
    及於被告施用第一級毒品部分之犯行，併此敘明。本院審酌
    被告施用毒品，足以戕害其身心，滋生其他犯罪，惡化治安
    ，嚴重損及公益，且被告前曾因施用毒品，經觀察、勒戒及
    強制戒治執行完畢，復因多次施用毒品案件，經本院判處罪
    刑在案，顯見其不思悔改，自制力亦顯不佳，另於犯後猶仍
    飾詞圖卸施用第一級毒品海洛因之罪責，難認其確有悔意，
    惟考量被告於本院審理時尚能坦承施用第二級毒品犯行，而
    其施用毒品之行為於本質上係屬自我戕害行為，反社會性之
    程度應屬較低等一切情狀，認檢察官具體求刑有期徒刑1 年
    6 月，尚屬過重，爰分別量處如主文所示之刑，並定應執行
    刑如主文所示。
據上論斷，應依刑事訴訟法第299 條第1 項前段，毒品危害防制
條例第10條第1 項、第2 項，刑法第11條、第47條第1 項、第62
條前段、第51條第5 款，判決如主文。
本案經檢察官鍾佩真到庭執行職務。
中    華    民    國    100     年    3   月    24    日
              刑事第一庭  審判長法  官  徐美麗
                                法  官  薛侑倫
                                法  官  楊宗翰
以上正本證明與原本無異。
如不服本判決，應於收受送達後10日內向本院提出上訴書狀。
中    華    民    國    100     年    3   月    24    日
                                書記官  鍾小屏
附錄本判決論罪科刑法條全文：
毒品危害防制條例第10條
施用第一級毒品者，處6月以上5年以下有期徒刑。
施用第二級毒品者，處3年以下有期徒刑。